臺灣桃園地方法院刑事判決　　　　　　　100年度訴字第249號
公　訴　人　臺灣桃園地方法院檢察署檢察官
被　　　告　王崇信
上列被告因違反毒品危害防制條例等案件，經檢察官提起公訴（
99年度毒偵字第6384號、100 年度偵字第673 號、100 年度偵字
第4185號），本院裁定改依簡式審判程序審理，茲判決如下：
    主  文
王崇信所犯如附表一所示之罪，均累犯，各處如附表一所示之刑
。有期徒刑部分應執行有期徒刑拾壹月，扣案如附表二所示之物
，沒收。
    事  實
一、王崇信於民國96年間因施用毒品案件，經本院以96年度毒聲
    字第687 號裁定送觀察、勒戒，於97年1 月15日入勒戒處所
    ，執行結果認無繼續施用毒品傾向，於97年3 月3 日釋放出
    所，並經臺灣桃園地方法院檢察署檢察官於97年3 月3 日以
    96年度毒偵緝字第343 號為不起訴處分確定；又於96年間，
    因違反槍砲彈藥刀械管制條例案件，經本院以96年度訴字第
    1536號判決處有期徒刑4 月，減為有期徒刑2 月確定，於97
    年3 月3 日入監執行，97年4 月18日執行完畢。猶不知悔改
    ，竟於下列時、地，為下列之行為：
  (一)王崇信竟分別基於施用第二級毒品、第一級毒品之犯意，於
    99年11月23日為警採尿時回溯96小時及26小時內之某一時點
    （不含為警查獲後至採尿之期間），在臺灣地區某地，以將
    甲基安非他命置於玻璃球內以火燒烤使生煙氣而吸用之方式
    及不詳方式，分別施用第二級毒品甲基安非他命1 次及第一
    級毒品海洛因1 次。嗣於99年11月23日下午3 時許，在其位
    於桃園縣新屋鄉○○○路○ 段462 巷12號3 樓住處為警查獲
    ，並扣得附表二所示之甲基安非他命吸食器1 組。
  (二)王崇信明知於99年11月19日中午12時許，在桃園縣新屋鄉○
    ○路某廢棄工廠，由某真實年籍姓名不詳之成年男子販售之
    電力比流器2 顆，為來路不明之贓物（該電力比流器係臺灣
    電力股份有限公司〈下稱臺電公司〉所有，於不詳時、地遭
    竊），竟基於故買贓物之犯意，共以新臺幣（下同）1,000
    元之價格購買上開電力比流器2 顆，嗣於99年11月23日下午
    3 時許，為警於王崇信上址住處，查獲上開電力比流器2 顆
    。
  (三)王崇信明知彭勝康（另案偵查中）所持有車牌號碼MNL-188
    號重型機車，係來源不明之贓物（該機車係彭武保所有，由
    彭安妤使用，於100 年1 月11日6 時30分許在桃園縣新屋鄉
    後湖村3 鄰后湖25之5 號前發覺失竊，價值約5,000 元），
    竟於100 年2 月7 日至9 日間某時，在王崇信上址住處前，
    向彭勝康收受後騎乘使用。嗣於100 年2 月12日下午6 時許
    ，王崇信騎乘上開機車行經桃園縣新屋鄉○○路110 號前，
    經警盤查後查獲。
二、案經桃園縣政府警察局大園分局報請臺灣桃園地方法院檢察
    署檢察官偵查起訴。
    理  由
一、按刑事訴訟法第273 條之1 第1 項規定除被告所犯為死刑、
    無期徒刑、最輕本刑為3 年以上有期徒刑之罪或高等法院管
    轄第一審案件者外，於審判期日前之程序進行中，被告先就
    被訴事實為有罪之陳述時，審判長得告知被告簡式審判程序
    之旨，並聽取當事人、代理人、辯護人及輔佐人之意見後，
    裁定進行簡式審判程序。經查，本件被告被訴違反毒品危害
    防制條例及贓物等案件，非前開不得進行簡式審判程序之案
    件，經被告於本院審理時就被訴事實為有罪之陳述，且經本
    院告知被告簡式審判程序之旨，聽取被告及檢察官之意見後
    ，爰依上開刑事訴訟法第273 條之1 第1 項之規定，裁定改
    依簡式審判程序審判之，合先敘明。
二、上開犯罪事實，業據被告王崇信於本院審理時均坦承不諱：
  (一)被告於99年11月23日為警採集尿液送請台灣檢驗科技股份有
    限公司以EIA 酵素免疫分析法為初步檢驗，復以GC/MS 氣相
    層析/ 質譜儀法為確認檢驗結果，確呈可待因、嗎啡（可待
    因、嗎啡為海洛因代謝物質）、甲基安非他命陽性反應，有
    該公司濫用藥物尿液檢驗報告及桃園縣政府警察局被採尿人
    姓名編號對照表各1 紙附卷可稽（見99年度毒偵字第6384號
    卷第23頁、第43頁）。而按海洛因經注射入人體後，約百分
    之80於24小時內自尿中排出，一般而言，尿液中能否驗出嗎
    啡陽性與其投與量、投與途徑、採尿時間、個人體質及檢驗
    方法之靈敏度有關，國外曾有文獻報導注射6 毫克之海洛因
    鹽酸鹽，其代謝物嗎啡之平均可檢出時限約為26 小 時，另
    甲基安非他命經施用進入人體後，經人體代謝作用，約百分
    之70於24小時內自尿中排出，約百分之90於96小時內自尿中
    排出，最長可能不會超過4 日，此有行政院衛生署藥物食品
    檢驗局81年9 月8 日81藥檢壹字第8114885 號函、81年2 月
    8 日81藥檢壹字第001156號函可按。查施用甲基安非他命之
    代謝最先是去N-甲基（N-demethylation ）形成安非他命，
    而施用甲基安非他命後，在正常尿液PH值情況下，24小時內
    ，有43％服用劑量以甲基安非他命原態排出；又施用安非他
    命後，其尿液不致檢出甲基安非他命陽性反應，而施用甲基
    安非他命後，其尿液可檢出甲基安非他命和其代謝物安非他
    命成分，此有行政院衛生署管制藥品管理局93年11 月2日管
    檢字第0930010499號函可按；且以氣相層析質譜分析法作藥
    物及其代謝產物之定性及定量分析檢驗者，幾乎不會有偽陽
    性反應產生，亦即如尿液中未含有煙毒之反應者，即不可能
    產生因藥物所引起之偽陽性反應；此為毒品檢驗學之常規，
    亦為本院辦理相關違反毒品危害防制條例案件所知悉，是以
    上開檢驗結果當足以認定為真實而堪予採信，則本件被告為
    警採集之尿液經檢驗後既呈可待因、嗎啡（可待因、嗎啡為
    海洛因代謝物質）、甲基安非他命陽性反應，自足徵被告應
    有於99年11月23日為警採尿前回溯26小時期間內某一時刻有
    施用海洛因1 次之行為，並於採尿前回溯96小時期間內某一
    時刻有施用甲基安非他命1 次之行為。
  (二)關於上開電力比流器2 顆係臺電公司所有且於不詳時地遭竊
    之過程，業據證人即臺電公司桃園營運處員工劉瑞仁於警詢
    、檢察官訊問時證述明確（見100 年度偵字第673 號卷第15
    頁至第16頁、第55頁至第56頁），復有贓物認領保管單、電
    力比流器照片2 張可證（見100 年度偵字第673 號卷第22頁
    、第27頁至第28頁）。
  (三)關於車牌號碼MNL-188 號重型機車失竊之過程，業據證人彭
    安妤於警詢時證述明確（見100 年度偵字第4185號卷第17頁
    至第18頁），復有贓物認領保管單、桃園縣政府警察局車輛
    尋獲電腦輸入單各1 份、查獲現場照片2 張在卷可證（見10
    0 年度偵字第4185號卷第19頁至第21頁）。
  (四)綜上，被告自白應與事實相符，堪予採信。本件事證明確，
    被告犯行洵堪認定，應依法論科。
三、論罪科刑：
  (一)按海洛因、甲基安非他命為毒品危害防制條例第2 條第2 項
    第1 款、第2 款所列之第一級、第二級毒品。核被告事實欄
    一(一)所為，分別係犯毒品危害防制條例第10條第1 項之施用
    第一級毒品罪及同條第2 項之施用第二級毒品罪；被告事實
    欄一(二)所為，係犯刑法第349 條第2 項之故買贓物罪；被告
    事實欄一(三)所為，係犯刑法第349 條第1 項之收受贓物罪。
    被告持有第一、二級毒品之低度行為，分別為其施用毒品之
    高度行為所吸收，不另論罪。
  (二)被告所犯上開4罪，犯意個別，行為互殊，應予分論併罰。
  (三)被告前有如事實欄所載犯罪科刑及執行完畢之紀錄，有臺灣
    高等法院被告全國前案紀錄表1 份在卷可稽，其於有期徒刑
    執行完畢5 年以內，各故意再犯本件有期徒刑以上之罪，均
    為累犯，各應依刑法第47條第1 項加重其刑。
  (四)爰審酌被告施用毒品，戕害自身身心，前已經觀察、勒戒，
    仍無戒除毒癮之決心，又被告收受贓物、故買贓物之犯罪情
    節、收受及購買贓物之價值，及上開贓物業據被害人領回，
    所生危害程度不重，被告犯罪後坦承犯行，尚有悔意及其犯
    罪動機、手段等一切情狀，各量處如主文所示之刑，拘役部
    分並諭知易科罰金之折算標準，有期徒刑部分並定應執行之
    刑，以資懲儆。
  (五)扣案附表二所示之物，為被告所有供（但非專供）施用第二
    級毒品犯行所用之物，業據被告於本院審理時供明，爰依刑
    法第38條第1 項第2 款之規定，宣告沒收。
據上論斷，應依刑事訴訟法第273 條之1 第1 項、第299 條第1
項前段，毒品危害防制條例第10條第1 項、第2 項，刑法第11條
、第349 條第1 項、第2 項、第47條第1 項、第41條第1 項前段
、第38條第1 項第2 款、第51條第5 款，刑法施行法第1 條之1
第1 項、第2 項前段，判決如主文。
本案經檢察官呂理銘到庭執行職務。
中    華    民    國   100    年    7     月    14    日
                  刑事第七庭  法  官  廣于霙
以上正本證明與原本無異。
如不服本判決應於收受判決後10日內向本院提出上訴書狀，並應
敘述具體理由。其未敘述上訴理由者，應於上訴期間屆滿後20日
內向本院補提理由書( 均須按他造當事人之人數附繕本) 「切勿
逕送上級法院」。
                              書記官  劉寶霞
中    華    民    國   100    年    7     月    19    日
附表一
┌─┬──────────────┬────────────┐
│編│主                        文│備                    註│
│號│                            ├─────┬──────┤
│  │                            │犯罪事實  │罪      名  │
├─┼──────────────┼─────┼──────┤
│  │王崇信施用第一級毒品，累犯，│事實欄一(一)│毒品危害防制│
│1 │處有期徒刑柒月；又施用第二級│          │條例第10條第│
│  │毒品，累犯，處有期徒刑月，│          │1項、第2項  │
│  │扣案如附表二所示之物，沒收。│          │            │
├─┼──────────────┼─────┼──────┤
│  │王崇信故買贓物，累犯，處拘役│事實欄一(二)│刑法第349 條│
│2 │拾日，如易科罰金，以新臺幣│          │第2項       │
│  │壹仟元折算壹日。            │          │            │
├─┼──────────────┼─────┼──────┤
│  │王崇信收受贓物，累犯，處有期│事實欄一(三)│刑法第349 條│
│3 │徒刑月。                  │          │第1項       │
│  │                            │          │            │
└─┴──────────────┴─────┴──────┘
附表二
┌───┬──────────────┬──┬────┐
│編  號│扣案物                      │數量│備    註│
├───┼──────────────┼──┼────┤
│  1   │甲基安非他命吸食器          │1 組│        │
└───┴──────────────┴──┴────┘
附錄論罪科刑法條：
毒品危害防制條例第10條
施用第一級毒品者，處 6 月以上 5 年以下有期徒刑。
施用第二級毒品者，處 3 年以下有期徒刑。
中華民國刑法第349條
（普通贓物罪）
收受贓物者，處 3 年以下有期徒刑、拘役或 5 百元以下罰金。
搬運、寄藏、故買贓物或為牙保者，處 5 年以下有期徒刑、拘
役或科或併科 1 千元以下罰金。
因贓物變得之財物，以贓物論。